【裁判字號】    99,簡上,141
【裁判日期】    990630
【裁判案由】    詐欺
【裁判全文】
臺灣板橋地方法院刑事判決             99年度簡上字第141號
上  訴  人  臺灣板橋地方法院檢察署檢察官
被      告  乙○○
上列上訴人因被告詐欺案件，不服本院中華民國99年1 月8 日98
年度簡字第10003 號第一審刑事簡易判決（聲請簡易判決處刑案
號：臺灣板橋地方法院檢察署98年度偵字第26547 號、第26567
號、第28605 號、第29090 號、第29407 號、第29762 號、第
31027 號及移送併案審理案號：98年度偵字第33031 號）提起上
訴，及移送併案審理（臺灣板橋地方法院檢察署99年度偵字第
11249 號），本院管轄第二審之合議庭判決如下：
    主  文
上訴駁回。
    事  實
一、本案經本院審理結果，認第一審以被告乙○○所為係犯刑法
    第30條、第339 條第1 項之幫助詐欺取財罪，判處有期徒刑
    月，並諭知易科罰金之折算標準為新臺幣1,000 元折算1
    日，其認事用法及量刑均無不當，應予維持，並引用第一審
    判決書記載之事實、證據及理由（詳如附件）。
二、檢察官依告訴人即被害人甲○○請求之上訴意旨略以：被害
    人甲○○因領有中華民國殘障手冊，係屬弱勢，因被告乙○
    ○提供個人金融帳戶予詐騙集團，造成被害人身心及精神上
    受創，且迄今均未與告訴人達成和解，原審量刑似嫌過輕，
    爰請將原判決撤銷，更為合法適當之判決云云。
三、按有關刑之量定，乃實體法上賦予法院得為自由裁量之事項
    ，倘原審法院量刑未逾越法律所規定之範圍，又無濫用權限
    之情形，即不得任意指摘為違法。經查，原審經審酌被告提
    供金融機構帳戶供他人詐欺取財，助長詐騙財產犯罪之風氣
    ，且因被告提供個人帳戶，致使執法人員難以追查該詐騙集
    團成員之真實身分，增加被害人尋求救濟之困難，並擾亂金
    融交易往來秩序，危害社會正常交易安全，兼衡被害人損失
    金額、被告犯罪手段，及其犯罪後否認犯行之態度等一切情
    狀，予以論罪科刑，其認事用法既無違誤，量刑亦無違反法
    定刑度，難謂不當，檢察官依被害人請求提起上訴認為原審
    量刑過輕，自無可採。是檢察官上訴意旨所為指摘，為無理
    由，應予駁回。另臺灣板橋地方法院檢察署99年度偵字第11
    249號移送併案審理部分與檢察官聲請簡易判決處刑之犯罪
    事實，係為同一事實，本院自得併予審究，附此敘明。
據上論斷，應依刑事訴訟法第455 條之1 第1 項、第3 項、第
368 條、第373 條，判決如主文。
本案經檢察官陳豐年到庭執行職務。
中    華    民    國    99    年    6     月    30    日
                  刑事第十一庭  審判長法  官  張江澤
                                      法  官  劉景宜
                                      法  官  陳海寧
以上正本證明與原本無異。
本判決不得上訴。
                                      書記官  馮得弟
中    華    民    國    99    年    6     月    30    日
附錄本案論罪科刑法條全文：
刑法第339條第1項：
意圖為自己或第三人不法之所有，以詐術使人將本人或第三人之
物交付者，處 5 年以下有期徒刑、拘役或科或併科 1,000 元以
下罰金。

司法院資訊處製作；財團法人民間司法改革基金會備份。
